臺灣新北地方法院刑事判決　
110年度交簡上字第50號
上  訴  人  臺灣新北地方檢察署檢察官
被      告  余姵瑩


上列上訴人因被告過失傷害案件，不服本院中華民國110年5月14
日所為之110年度交簡字第544號第一審刑事簡易判決（原聲請簡
易判決處刑案號：臺灣新北地方檢察署109年度偵字第39098號）
，提起上訴，本院管轄之第二審合議庭判決如下：
    主  文
上訴駁回。
余姵瑩緩刑貳年。
    事實及理由
一、本院合議庭審理結果，認原審判決之認事、用法均無不當，
    應予維持，故本判決關於事實、證據及理由，除補充「被告
    余姵瑩於本院準備程序及審理時之自白」外，其餘均引用如
    附件第一審刑事簡易判決書之記載。
二、檢察官依告訴人洪秋芬之請求提起上訴，上訴意旨略以：被
    告因本件車禍造成告訴人受傷，卻毫無悔意，且迄今未賠償
    ，原判決僅處以有期徒刑3月，量刑顯屬過輕等語。
三、經查：
　㈠按量刑之輕重，係事實審法院得依職權自由裁量之事項，茍
    已斟酌刑法第57條各款所列情狀而未逾越法定刑度，則不得
    遽指為違法；又關於刑之量定，係實體法上賦予法院得為自
    由裁量之事項，倘未逾越法律所規定之範圍，或濫用其權限
    ，即不得任意指為違法；又刑罰之量定屬法院自由裁量之職
    權行使，但仍應審酌刑法第57條所列各款事由及一切情狀，
    為酌量輕重之標準，並非漫無限制，在同一犯罪事實與情節
    ，如別無其他加重或減輕之原因，下級法院量定之刑，亦無
    過重或失輕之不當情形，則上級法院對於下級法院之職權行
    使，原則上應予尊重（最高法院72年台上字第6696號、75年
    台上7033號判例、85年度台上字第2446號判決參照）。
　㈡原審判決認被告所為係犯刑法第284條前段之過失傷害罪，且
    於量刑時已具體審酌被告駕駛自小客車，本應注意車前狀況
    及保持安全距離，並隨時採取必要之安全措施，竟疏未注意
    上開事項，貿然直行，致發生本件事故而造成告訴人所受傷
    害，顯有過失，兼衡被告就本件事故應負之過失程度非輕，
    告訴人之傷勢嚴重且無肇事因素，被告坦承犯行之犯後態度
    ，及迄今仍尚未與告訴人達成和解、賠償告訴人之損失等一
    切情狀，而為刑之量定，顯已詳酌刑法第57條各款所列情形
    ，並具體說明量刑之理由，亦無逾法定刑度或濫用裁量權致
    違反比例原則之情形。
　㈢又考量被告已於本院審理中與告訴人達成和解，此有本院110
    年度板簡字第2160號和解筆錄1份在卷可參（見本院簡上卷
    第115頁），堪認被告於本院審理中已盡力彌補其所生損害
    。從而，檢察官上訴意旨以被告未賠償告訴人而指摘原審量
    刑過輕，為無理由，應予駁回。
四、末查，被告前未曾因故意犯罪受有期徒刑以上刑之宣告，有
    其臺灣高等法院被告前案紀錄表在卷可考，其因一時失慮，
    致罹刑典，本院審酌被告於偵查、審判中始終坦承犯行，且
    於本院審理中與告訴人達成和解，足認被告已深感悔悟，並
    願意盡力彌補所生損害，堪信其經此偵、審程序之教訓，當
    知所警惕而無再犯之虞，故本院認對被告所宣告之刑，以暫
    不執行為適當，爰依刑法第74條第1項第1款之規定，諭知緩
    刑2年，以勵自新。
據上論斷，應依刑事訴訟法第455條之1第1項、第3項、第368條
、第373條，刑法第74條第1項第1款，判決如主文。
本案經檢察官林珮菁聲請簡易判決處刑，檢察官陳姵伊到庭執行
職務。
中　　華　　民　　國　　111 　年　　 1　　月　　6 　　日
                  刑事第十八庭審判長法  官  詹蕙嘉

                                    法  官  劉容妤

                                    法  官  劉明潔

上列正本證明與原本無異。
不得上訴。
中　　華　　民　　國　　111 　年　　1 　　月　　6 　　日
                                     書記官  連思斐


附件：
臺灣新北地方法院刑事簡易判決        110年度交簡字第544號
聲　請　人　臺灣新北地方檢察署檢察官
被　　　告　余姵瑩　女　民國00年0月0日生
                    身分證統一編號：Z000000000號
                    住○○市○○區○○○路0段00巷0弄0號
                      四樓 
上列被告因過失傷害案件，經檢察官聲請以簡易判決處刑（109
年度偵字第39098號），本院判決如下：
    主  文
余姵瑩犯過失傷害罪，處有期徒刑參月，如易科罰金，以新臺幣
壹仟元折算壹日。
    事實及理由
一、本案犯罪事實、證據及應適用法條，除下列事項應予補充更
    正外，其餘均引用如附件檢察官聲請簡易判決處刑書之記載
    ：
  ㈠犯罪事實欄一、最後1行「等傷害。」記載之後應補充「又余
    姵瑩肇事後，在有偵查犯罪職權之公務員知悉其犯行前，即
    向據報前來現場處理之新北市政府警察局交通大隊中和分隊
    警林勝英松承認肇事並接受裁判」。
  ㈡證據欄補充「道路交通事故肇事人自首情形記錄表、公路監
    理電子閘門證號查詢機車駕駛人駕照資料各1份」。
  ㈢應適用法條欄補充「又被告於肇事後，在案發現場等待警方
    前往處理，警方到場時主動承認為肇事人，並自願接受裁判
    ，有道路交通事故肇事人自首情形記錄表1紙（見偵字卷第2
    4頁）附卷可考，為對未發覺之犯罪自首，爰依刑法第62條
    前段規定減輕其刑」。
二、爰以行為人之責任為基礎，審酌被告駕駛自用小客車本應注
    意車前狀況及保持安全距離，並隨時採取必要之安全措施，
    竟疏未注意上開事項，貿然直行，致發生本件事故而造成告
    訴人所受傷害，顯有過失，兼衡被告就本件事故應負之過失
    程度非輕，告訴人之傷勢嚴重（依偵查卷第46至50頁所附臺
    北市立聯合醫院診斷證明書所載，告訴人住院5天、進行右
    側股骨幹復位術，術後右側下肢肌力減少及平衡力下降，需
    使用行動輔具，部分日常生活功能需他人協助，宜休養3個
    月並持續復健），無肇事因素，被告坦承犯行之犯後態度，
    及迄今仍尚未與告訴人達成和解、賠償告訴人之損失等一切
    情狀，量處如主文所示之刑，並諭知易科罰金之折算標準，
    以資懲儆。
三、依刑事訴訟法第449條第1項前段、第3項、第454條第2項，
    刑法第284條前段、第62條前段、第41條第1項前段，刑法施
    行法第1條之1第1項，逕以簡易判決處如主文所示之刑。
四、如不服本判決，應於判決送達後20日內，向本庭提出上訴狀
    ，上訴於本院第二審合議庭（須附繕本）。本案經檢察官林
    珮菁聲請以簡易判決處刑。
中　　華　　民　　國　 110　　年　　5 　　月　　14　　日
                  刑事第二十七庭  法  官     陳明珠
上列正本證明與原本無異。
                                  書記官     林有象
中　　華　　民　　國　 110　　年　　5 　　月　　18 　 日
附錄本案論罪科刑法條全文：
中華民國刑法第284條
因過失傷害人者，處1年以下有期徒刑、拘役或10萬元以下罰金
；致重傷者，處3年以下有期徒刑、拘役或30萬元以下罰金。
附件：
臺灣新北地方檢察署檢察官聲請簡易判決處刑書
                                    109年度偵字第39098號
    被　　　告　余姵瑩　女　30歲（民國00年0月0日生）
                        住○○市○○區○○○路0段00巷0弄
                          0號4樓
                        國民身分證統一編號：Z000000000號
上列被告因過失傷害案件，業經偵查終結，認為宜聲請以簡易判
決處刑，茲將犯罪事實及證據並所犯法條分敘如下：
        犯罪事實
一、余姵瑩於民國109年3月21日12時18分許，駕駛車牌號碼000-
    0000號自用小客車，沿新北市中和區華中橋由臺北往中和方
    向行駛，行經華中橋下橋處一般車道時(中和區景平路755號
    )，本應注意車前狀況，隨時採取必要之安全措施，且汽車
    在同一車道行駛時，除擬超越前車外，後車與前車之間應保
    持隨時可以煞停之距離，以避免危險或交通事故之發生，且
    依當時天候晴、日間自然光線、柏油路面乾燥、無缺陷、無
    障礙物、視距良好等情況，並無不能注意之情形，竟疏未注
    意，貿然直行，適有洪秋芬所騎乘車牌號碼000-000號普通
    重型機車，同向行駛於余姵瑩前方，余姵瑩一時煞閃不及，
    自後方撞及前方同車道由洪秋芬所騎乘之機車，致洪秋芬人
    車倒地，受有左側手部開放性傷口、左側肋骨閉鎖性骨折、
    右側股骨幹閉鎖性骨折、左側大腿開放性傷口、左側小腿開
    放性傷口等傷害。
二、案經洪秋芬訴由新北市政府警察局中和分局報告偵辦。
        證據並所犯法條
一、上開犯罪事實，業據被告余姵瑩於警詢及偵查中坦承不諱，
    核與告訴人洪秋芬於警詢及偵查中之指訴情節相符，復有道
    路交通事故現場圖、道路交通事故調查報告表(一)(二)、道
    路交通事故初步分析研判表、臺北市立聯合醫院（和平院區
    ）診斷證明書各1份、監視器錄影畫面照片及事故現場搜證
    照片共11張在卷可稽，足見被告自白與事實相符，其犯嫌已
    堪認定。
二、核被告所為，係犯刑法第284條前段之過失傷害罪嫌。
三、依刑事訴訟法第451條第1項聲請逕以簡易判決處刑。
      此　致
臺灣新北地方法院
中　　華　　民　　國　 110  年　　4　　月　　6   　　日
                        檢  察  官  林珮菁